【裁判字號】    97,訴,70
【裁判日期】    970613
【裁判案由】    違反毒品危害防制條例
【裁判全文】
臺灣雲林地方法院刑事判決                97年度訴字第70號
公  訴  人  臺灣雲林地方法院檢察署檢察官
被      告  甲○○
指定辯護人  陳源濱律師
上列被告因違反毒品危害防制條例案件，經檢察官提起公訴（96
年度偵字第6483號）及就同一事實移送併辦（97年度偵字第412
號、第856 號、第1041號）及追加起訴（97年度偵字第856 號）
，本院判決如下：
    主  文
甲○○所犯罪名及處罰，詳如附表「所犯罪名及處罰」欄所示，
應執行有期徒刑拾捌年；販賣第一級毒品所得新臺幣貳萬仟伍
佰元沒收之，如全部或一部不能沒收時，以其財產抵償之；未扣
案之行動電話貳支（含搭配門號0000000000號及0000000000號
之SIM 卡各壹塊）均沒收之，如不能沒收時，追徵其價額，並就
門號0000000000號手機部分（含SIM 卡壹塊），與劉景輔連帶追
徵其價額。
    事  實
一、甲○○（綽號圓仔或扁仔）前因搶奪、恐嚇等案件，經本院
    以92年度訴字第680 號分別判處有期徒刑10月、5 月，定應
    執行有期徒刑1 年2 月確定；又因過失致死及公共危險等案
    件，經臺灣彰化地方法院以93年度交訴字第25號分別判處有
    期徒刑6 月、6 月，定應執行有期徒刑11月確定；嗣上開案
    件經合併定應執行有期徒刑2 年確定。入監執行後，甫於民
    國95年3 月9 日假釋出監付保護管束，至同年4 月14日保護
    管束期滿未經撤銷，以執行完畢論。詎仍不思警惕，明知海
    洛因及甲基安非他命分屬毒品危害防制條例第2 條第2 項第
    1 款、第2 款所規定之第一級及第二級毒品，非經許可不得
    販賣，竟意圖營利，分別基於販賣第一、二級毒品海洛因及
    甲基安非他命之犯意，並就附表編號7 之行為，與年籍不詳
    之成年男子「劉景輔」基於販賣第二級毒品甲基安非他命之
    犯意聯絡，以其所有門號為0000000000、0000000000等行動
    電話供如附表「販賣對象」欄所示之人聯繫後，約定於如附
    表所示之時間、地點當面交易，除附表編號5 、7 未交易成
    功，其餘均以如附表「販賣毒品種類、次數及價格」欄所示
    情形，販賣海洛因及甲基安非他命予附表「販賣對象」欄所
    示之人牟利。嗣經警對甲○○所持用上開行動電話實施通訊
    監察，於96年12月12日晚間7 時30分許，為警在雲林縣古坑
    鄉崁腳村台糖豬舍旁之產業道路，將甲○○拘提到案，而查
    獲上情。
二、案經雲林縣警察局斗南分局報告臺灣雲林地方法院檢察署檢
    察官偵查起訴及追加起訴。
    理  由
甲、程序方面：
    按被告以外之人於審判外之言詞或書面陳述，除法律有規定
    者外，不得作為證據，刑事訴訟法第159 條第1 項固有明文
    。惟被告以外之人於審判外之陳述，雖不符刑事訴訟法第
    159 條之1 至第159 條之4 規定得為證據之情形，而經當事
    人於審判程序同意作為證據，法院審酌該言詞陳述或書面陳
    述作成時之情況，認為適當者，亦得為證據。刑事訴訟法第
    159 條之5 第1 項亦有明定。本件被告甲○○及檢察官對於
    證人沈重名、陳海全、許志漢、翁建發、林坤良、鄭凱騰、
    李士雄、林威國、陳建智、高明毅及王景茂於警詢及檢察官
    訊問之筆錄等屬被告甲○○以外之人於審判外之言詞陳述，
    均同意作為證據；且本院審酌該等言詞陳述作成時之情況，
    亦認為適當，復與本案待證事實具有關聯性，故均得作為證
    據。
乙、實體方面：
一、訊據被告甲○○對於上揭事實坦承不諱，核與向被告購買毒
    品之證人沈重名、陳海全、許志漢、翁建發、林坤良、鄭凱
    騰、李士雄、林威國、陳建智、高明毅及王景茂於警詢及檢
    察官訊問時之證述情節相符，並有被告持用門號0000000000
    、0000000000號等行動電話之通訊監察譯文11份在卷可稽，
    足認被告自白與犯罪事實相符，可以採信。本案事證明確，
    被告犯行堪以認定。
二、按販賣海洛因及甲基安非他命係嚴重之違法行為，法定之刑
    度極為嚴峻，交易有其獨特之販售方式及管道，復無公定價
    格，容易增減分裝之份量，而每次買賣之價量，可能隨雙方
    關係深淺、資力、需求量及對行情之認知、來源是否充裕、
    查緝是否嚴緊、購買者被查獲時供述購買對象之可能風險之
    評估等，而異其標準，非可一概而論。從而販賣之利得，一
    般除被告坦承犯行或價量俱臻明確外，委難察得實情，惟販
    賣之人從價差或量差中牟利之方式雖異，然其販賣行為在意
    圖營利則同一。被告之販賣海洛因，可依販賣8 包賺取3 包
    之方式獲利一節，業據被告供承在卷（本院97年度訴字第70
    號卷第67頁）；另就販賣甲基安非他命部分，被告雖未表示
    有牟利之意思，但從被告販賣海洛因部分既係為牟利一節觀
    之，則被告之販賣甲基安非他命，亦當與此相同，亦即有利
    可圖，被告始願甘冒被嚴查重罰之高度風險。從而，被告販
    賣海洛因及甲基安非他命，具有營利之意圖，可資認定。
三、論罪科刑部分：
  (一)按海洛因、甲基安非他命分屬毒品危害防制條例第2 條第2
    項第1 款、第2 款所列之第一級、第二級毒品。是核被告甲
    ○○就附表編號1 至4 、6 及8 至11所為，係犯毒品危害防
    制條例第4 條第1 項之販賣第一級毒品罪；附表編號5 所為
    ，係犯毒品危害防制條例第4 條第6 項、第1 項之販賣第一
    級毒品未遂罪；附表編號7 所為，係犯毒品危害防制條例第
    4 條第6 項、第2 項之販賣第二級毒品未遂罪。
  (二)被告所犯上述各罪，犯意各別，均應予分論併罰。被告就附
    表編號7 販賣第二級毒品未遂犯行，與年籍不詳之成年男子
    「劉景輔」間，有犯意聯絡及行為分擔，皆為共同正犯。至
    於檢察官於起訴書認被告就販賣第一級毒品海洛因部分（包
    含既、未遂），為接續犯之一罪一節，本院認尚有未洽，爰
    不予採納，附此敘明。
  (三)被告前因搶奪、恐嚇等案件，經本院以92年度訴字第680 號
    分別判處有期徒刑10月、5 月，定應執行有期徒刑1 年2 月
    確定；又因過失致死及公共危險等案件，經臺灣彰化地方法
    院以93年度交訴字第25號分別判處有期徒刑6 月、6 月，定
    應執行有期徒刑11月確定；嗣上開案件經合併定應執行有期
    徒刑2 年確定。入監執行後，於95年3 月9 日假釋出監付保
    護管束，至同年4 月14日保護管束期滿未經撤銷，以執行完
    畢論一節，有臺灣高等法院被告前案紀錄表1 份附卷可稽，
    其於上開有期徒刑執行完畢後5 年內，故意再犯本件有期徒
    刑以上之罪，均為累犯，惟其所犯毒品危害防制條例第4 條
    第1 項法定刑度死刑及無期徒刑部分及同條第2 項法定刑度
    無期徒刑部分，依刑法第64條第1 項、第65條第1 項規定均
    不得加重，而僅就其餘部分加重其刑。
  (四)被告就附表編號5 、7 部分，均已分別與購毒者達成販賣海
    洛因、甲基安非他命之意思合致，惟因故尚未能交付毒品，
    核已著手於販賣海洛因、甲基安非他命而未遂，應依法減輕
    其刑，並依法先加後減。
  (五)被告於偵、審中坦承犯行，態度良好，顯有悔意，其販賣毒
    品之數量非多（本案被告販賣之毒品重量雖不詳，但從其販
    賣所得之金額為23,500元《詳下述》，如加上扺償債務之
    2,000 元，亦僅為25,500元，金額不算大一節觀之，可認被
    告販賣之毒品數量應不多。），期間約2 月亦非太長，所得
    利潤不多，加以本身因施用毒品，販毒係為賺取己身施用之
    毒品，顯見被告應屬下游之販毒者無疑。觀諸毒品危害防制
    條例第4 條第1 項之最低刑度為無期徒刑，是倘就本案被告
    屬下游賺取相對微薄利潤之吸毒兼販毒者，均視同如跨國走
    私運輸大量海洛因入境或製造甲基安非他命等之重大毒品犯
    罪者一般，而以同樣之刑度標準衡量，未免過苛，且對於被
    告縱課以最輕之刑度，難免仍屬情輕法重，猶嫌過重，而在
    客觀上足以引起一般人之同情，顯有可憫恕之處。是本院認
    依其情狀處以有期徒刑，已足以懲儆。爰就被告販賣第一級
    毒品罪部分（包含既、未遂），均適用刑法第59條之規定酌
    量減輕其刑，並依法分別遞減及先加後減。
  (六)爰審酌被告有累犯之前科已如前述，素行不佳，竟仍不知檢
    點，販賣海洛因及甲基安非他命，助長毒品氾濫，有害國人
    身心健康及社會治安，惟其販賣毒品之數量及金額尚非甚多
    ，及犯後坦白承認，態度尚稱良好等被告之品行、犯罪之動
    機、目的、手段及所造成之危害等一切情狀，分別量處如附
    表「所犯罪名及處罰」欄所示之刑，並定如主文所示之應執
    行刑。
  (七)被告販賣海洛因之所得，共計為23,500元【計算式如下：附
    表（編號1 ：《500 元×2 次》＋1,000 元＝2,000 元）＋
    （編號2 ：2,000 元＋《1,000 元×2 次》＋《500 元×3
    次》＝5,500 元）＋（編號3 ：1,000 元＋《500 元×11次
    》＝6,500 元）＋（編號4 ：1,000 元×4 次＝4,000 元）
    ＋（編號6 ：1,000 元＋500 元＝1,500 元）＋（編號8 ：
    500 元×2 次＝1,000 元）＋（編號10：1,000 元×2 次＝
    2,000 元）＋（編號11：1,000 元）＝23,500元】，屬犯罪
    所得，且為被告所有，應依毒品危害防制條例第19條第1 項
    沒收，如全部或一部不能沒收時，以其財產抵償之（金錢無
    從追徵其價額）。至於被告就附表編號9 部分，雖有販出，
    但因被告係以該毒品價款，直接扺償其積欠陳建智之債務，
    而無收取款項之情形，是被告實際上未有所得，自無從為沒
    收、追繳之諭知（最高法院89年度台上字第3434號判決參照
    ）。
  (八)另被告所有用以供聯絡販毒用之行動電話2 支（含搭配門號
    0000000000號及0000000000號之SIM 卡各1 塊）雖未經扣案
    ，亦應依毒品危害防制條例第19條第1 項之規定宣告沒收之
    ，如不能沒收時，應依同條項但書規定，追徵其價額。另被
    告附表編號7 之犯行，因「劉景輔」為共同正犯，是就0000
    000000號之行動電話手機1 支（含SIM 卡1 塊），如不能沒
    收時，與「劉景輔」連帶追徵其價額。
據上論斷，依刑事訴訟法第299條第1項前段，毒品危害防制條例
第4 條第1 項、第2 項、第6 項、第19條第1 項，刑法第11條前
段、第28條、第25條第2 項、第47條第1 項、第59條、第64條第
1 項、第65條第1 項、第51條第5 款，判決如主文。
本案經檢察官蕭如娟到庭執行職務。
中    華    民    國    97    年    6     月    13    日
                  刑事第三庭審判長法  官  林輝煌
                                  法  官  李貞瑩
                                  法  官  陳銘壎
以上正本證明與原本無異。
如不服本判決，應於判決送達後10日內，向本院提出上訴狀。（
須附繕本）
                                  書記官  鍾宜津
中    華    民    國    97    年    6     月    13    日
附錄本案論罪科刑法條全文
毒品危害防制條例第4條
製造、運輸、販賣第一級毒品者，處死刑或無期徒刑；處無期徒
刑者，得併科新臺幣 1 千萬元以下罰金。
製造、運輸、販賣第二級毒品者，處無期徒刑或 7 年以上有期徒
刑，得併科新臺幣 7 百萬元以下罰金。
製造、運輸、販賣第三級毒品者，處 5 年以上有期徒刑，得併科
新臺幣 5 百萬元以下罰金。
製造、運輸、販賣第四級毒品者，處 3 年以上 10 年以下有期徒
刑，得併科新臺幣 3 百萬元以下罰金。
製造、運輸、販賣專供製造或施用毒品之器具者，處 1 年以上 7
年以下有期徒刑，得併科新臺幣 1 百萬元以下罰金。
前五項之未遂犯罰之。
附表：
┌──┬───┬───┬────┬─────────┬──────────────────┐
│編號│販賣對│時間  │地點    │販賣毒品種類、次數│      所犯罪名及處罰                │
│    │象    │      │        │及價格            │                                    │
├──┼───┼───┼────┼─────────┼──────────────────┤
│ 1  │沈重名│1.96年│雲林縣古│1.由沈重名於前述1.│甲○○販賣第一級毒品，累犯，處有期徒│
│    │      │7 月間│坑鄉崁腳│  之期間撥打甲○○│刑拾伍年壹月。販賣第一級毒品所得新臺│
│    │      │起至同│村台糖豬│  所有0000000000號│幣伍佰元沒收之，如全部或一部不能沒收│
│    │      │年8 月│舍旁    │  行動電話，分別約│時，以其財產抵償之；未扣案之行動電話│
│    │      │14日前│        │  定購買海洛因共2 │壹支（含搭配門號0000000000號之SIM 卡│
│    │      │止    │        │  次（每次重量均不│壹塊）沒收之，如不能沒收時，追徵其價│
│    │      │2.96年│        │  詳），1 次500 元│額。                                │
│    │      │8月14 │        │  、1 次1,000 元，│甲○○販賣第一級毒品，累犯，處有期徒│
│    │      │日上午│        │  均當面交錢、交貨│刑拾伍年貳月。販賣第一級毒品所得新臺│
│    │      │11時許│        │  完成交易。      │幣壹仟元沒收之，如全部或一部不能沒收│
│    │      │      │        │2.由沈重名撥打鐘紹│時，以其財產抵償之；未扣案之行動電話│
│    │      │      │        │  源所有0000000000│壹支（含搭配門號0000000000號之SIM 卡│
│    │      │      │        │  號行動電話，約定│壹塊）沒收之，如不能沒收時，追徵其價│
│    │      │      │        │  購買海洛因1次、 │額。                                │
│    │      │      │        │  價錢500 元（重量│甲○○販賣第一級毒品，累犯，處有期徒│
│    │      │      │        │  不詳），於前述2.│刑拾伍年壹月。販賣第一級毒品所得新臺│
│    │      │      │        │  之時間，當面交錢│幣伍佰元沒收之，如全部或一部不能沒收│
│    │      │      │        │  、交貨完成交易。│時，以其財產抵償之；未扣案之行動電話│
│    │      │      │        │                  │壹支（含搭配門號0000000000號之SIM 卡│
│    │      │      │        │                  │壹塊）沒收之，如不能沒收時，追徵其價│
│    │      │      │        │                  │額。                                │
├──┼───┼───┼────┼─────────┼──────────────────┤
│ 2  │陳海全│自96年│同上    │由陳海全撥打甲○○│甲○○販賣第一級毒品，累犯，處有期徒│
│    │      │9 月初│        │所有0000000000號行│刑拾伍年月。販賣第一級毒品所得新臺│
│    │      │某日起│        │動電話，分別約定購│幣貳仟元沒收之，如全部或一部不能沒收│
│    │      │至同年│        │買海洛因共6 次（每│時，以其財產抵償之；未扣案之行動電話│
│    │      │9 月底│        │次重量均不詳），其│壹支（含搭配門號0000000000號之SIM 卡│
│    │      │止    │        │中1 次2,000 元、2 │壹塊）沒收之，如不能沒收時，追徵其價│
│    │      │      │        │次1,000 元、3 次  │額。                                │
│    │      │      │        │500 元 ，均當面交 │甲○○販賣第一級毒品，累犯，處有期徒│
│    │      │      │        │錢、交貨完成交易。│刑拾伍年貳月。販賣第一級毒品所得新臺│
│    │      │      │        │                  │幣壹仟元沒收之，如全部或一部不能沒收│
│    │      │      │        │                  │時，以其財產抵償之；未扣案之行動電話│
│    │      │      │        │                  │壹支（含搭配門號0000000000號之SIM 卡│
│    │      │      │        │                  │壹塊）沒收之，如不能沒收時，追徵其價│
│    │      │      │        │                  │額。                                │
│    │      │      │        │                  │甲○○販賣第一級毒品，累犯，處有期徒│
│    │      │      │        │                  │刑拾伍年貳月。販賣第一級毒品所得新臺│
│    │      │      │        │                  │幣壹仟元沒收之，如全部或一部不能沒收│
│    │      │      │        │                  │時，以其財產抵償之；未扣案之行動電話│
│    │      │      │        │                  │壹支（含搭配門號0000000000號之SIM 卡│
│    │      │      │        │                  │壹塊）沒收之，如不能沒收時，追徵其價│
│    │      │      │        │                  │額。                                │
│    │      │      │        │                  │甲○○販賣第一級毒品，累犯，處有期徒│
│    │      │      │        │                  │刑拾伍年壹月。販賣第一級毒品所得新臺│
│    │      │      │        │                  │幣伍佰元沒收之，如全部或一部不能沒收│
│    │      │      │        │                  │時，以其財產抵償之；未扣案之行動電話│
│    │      │      │        │                  │壹支（含搭配門號0000000000號之SIM 卡│
│    │      │      │        │                  │壹塊）沒收之，如不能沒收時，追徵其價│
│    │      │      │        │                  │額。                                │
│    │      │      │        │                  │甲○○販賣第一級毒品，累犯，處有期徒│
│    │      │      │        │                  │刑拾伍年壹月。販賣第一級毒品所得新臺│
│    │      │      │        │                  │幣伍佰元沒收之，如全部或一部不能沒收│
│    │      │      │        │                  │時，以其財產抵償之；未扣案之行動電話│
│    │      │      │        │                  │壹支（含搭配門號0000000000號之SIM 卡│
│    │      │      │        │                  │壹塊）沒收之，如不能沒收時，追徵其價│
│    │      │      │        │                  │額。                                │
│    │      │      │        │                  │甲○○販賣第一級毒品，累犯，處有期徒│
│    │      │      │        │                  │刑拾伍年壹月。販賣第一級毒品所得新臺│
│    │      │      │        │                  │幣伍佰元沒收之，如全部或一部不能沒收│
│    │      │      │        │                  │時，以其財產抵償之；未扣案之行動電話│
│    │      │      │        │                  │壹支（含搭配門號0000000000號之SIM 卡│
│    │      │      │        │                  │壹塊）沒收之，如不能沒收時，追徵其價│
│    │      │      │        │                  │額。                                │
├──┼───┼───┼────┼─────────┼──────────────────┤
│ 3  │許志漢│自96年│同上    │由許志漢撥打甲○○│甲○○販賣第一級毒品，累犯，處有期徒│
│    │      │8 月間│        │所有0000000000號行│刑拾伍年貳月。販賣第一級毒品所得新臺│
│    │      │起至同│        │動電話，約2 日1 次│幣壹仟元沒收之，如全部或一部不能沒收│
│    │      │年9 月│        │分別約定購買海洛因│時，以其財產抵償之；未扣案之行動電話│
│    │      │初止  │        │共12次（每次重量均│壹支（含搭配門號0000000000號之SIM 卡│
│    │      │      │        │不詳），其中1 次  │壹塊）沒收之，如不能沒收時，追徵其價│
│    │      │      │        │1,000 元、其餘11次│額。                                │
│    │      │      │        │均500 元，均當面交│甲○○販賣第一級毒品，累犯，處有期徒│
│    │      │      │        │錢、交貨完成交易。│刑拾伍年壹月。販賣第一級毒品所得新臺│
│    │      │      │        │                  │幣伍佰元沒收之，如全部或一部不能沒收│
│    │      │      │        │                  │時，以其財產抵償之；未扣案之行動電話│
│    │      │      │        │                  │壹支（含搭配門號0000000000號之SIM 卡│
│    │      │      │        │                  │壹塊）沒收之，如不能沒收時，追徵其價│
│    │      │      │        │                  │額。                                │
│    │      │      │        │                  │甲○○販賣第一級毒品，累犯，處有期徒│
│    │      │      │        │                  │刑拾伍年壹月。販賣第一級毒品所得新臺│
│    │      │      │        │                  │幣伍佰元沒收之，如全部或一部不能沒收│
│    │      │      │        │                  │時，以其財產抵償之；未扣案之行動電話│
│    │      │      │        │                  │壹支（含搭配門號0000000000號之SIM 卡│
│    │      │      │        │                  │壹塊）沒收之，如不能沒收時，追徵其價│
│    │      │      │        │                  │額。                                │
│    │      │      │        │                  │甲○○販賣第一級毒品，累犯，處有期徒│
│    │      │      │        │                  │刑拾伍年壹月。販賣第一級毒品所得新臺│
│    │      │      │        │                  │幣伍佰元沒收之，如全部或一部不能沒收│
│    │      │      │        │                  │時，以其財產抵償之；未扣案之行動電話│
│    │      │      │        │                  │壹支（含搭配門號0000000000號之SIM 卡│
│    │      │      │        │                  │壹塊）沒收之，如不能沒收時，追徵其價│
│    │      │      │        │                  │額。                                │
│    │      │      │        │                  │甲○○販賣第一級毒品，累犯，處有期徒│
│    │      │      │        │                  │刑拾伍年壹月。販賣第一級毒品所得新臺│
│    │      │      │        │                  │幣伍佰元沒收之，如全部或一部不能沒收│
│    │      │      │        │                  │時，以其財產抵償之；未扣案之行動電話│
│    │      │      │        │                  │壹支（含搭配門號0000000000號之SIM 卡│
│    │      │      │        │                  │壹塊）沒收之，如不能沒收時，追徵其價│
│    │      │      │        │                  │額。                                │
│    │      │      │        │                  │甲○○販賣第一級毒品，累犯，處有期徒│
│    │      │      │        │                  │刑拾伍年壹月。販賣第一級毒品所得新臺│
│    │      │      │        │                  │幣伍佰元沒收之，如全部或一部不能沒收│
│    │      │      │        │                  │時，以其財產抵償之；未扣案之行動電話│
│    │      │      │        │                  │壹支（含搭配門號0000000000號之SIM 卡│
│    │      │      │        │                  │壹塊）沒收之，如不能沒收時，追徵其價│
│    │      │      │        │                  │額。                                │
│    │      │      │        │                  │甲○○販賣第一級毒品，累犯，處有期徒│
│    │      │      │        │                  │刑拾伍年壹月。販賣第一級毒品所得新臺│
│    │      │      │        │                  │幣伍佰元沒收之，如全部或一部不能沒收│
│    │      │      │        │                  │時，以其財產抵償之；未扣案之行動電話│
│    │      │      │        │                  │壹支（含搭配門號0000000000號之SIM 卡│
│    │      │      │        │                  │壹塊）沒收之，如不能沒收時，追徵其價│
│    │      │      │        │                  │額。                                │
│    │      │      │        │                  │甲○○販賣第一級毒品，累犯，處有期徒│
│    │      │      │        │                  │刑拾伍年壹月。販賣第一級毒品所得新臺│
│    │      │      │        │                  │幣伍佰元沒收之，如全部或一部不能沒收│
│    │      │      │        │                  │時，以其財產抵償之；未扣案之行動電話│
│    │      │      │        │                  │壹支（含搭配門號0000000000號之SIM 卡│
│    │      │      │        │                  │壹塊）沒收之，如不能沒收時，追徵其價│
│    │      │      │        │                  │額。                                │
│    │      │      │        │                  │甲○○販賣第一級毒品，累犯，處有期徒│
│    │      │      │        │                  │刑拾伍年壹月。販賣第一級毒品所得新臺│
│    │      │      │        │                  │幣伍佰元沒收之，如全部或一部不能沒收│
│    │      │      │        │                  │時，以其財產抵償之；未扣案之行動電話│
│    │      │      │        │                  │壹支（含搭配門號0000000000號之SIM 卡│
│    │      │      │        │                  │壹塊）沒收之，如不能沒收時，追徵其價│
│    │      │      │        │                  │額。                                │
│    │      │      │        │                  │甲○○販賣第一級毒品，累犯，處有期徒│
│    │      │      │        │                  │刑拾伍年壹月。販賣第一級毒品所得新臺│
│    │      │      │        │                  │幣伍佰元沒收之，如全部或一部不能沒收│
│    │      │      │        │                  │時，以其財產抵償之；未扣案之行動電話│
│    │      │      │        │                  │壹支（含搭配門號0000000000號之SIM 卡│
│    │      │      │        │                  │壹塊）沒收之，如不能沒收時，追徵其價│
│    │      │      │        │                  │額。                                │
│    │      │      │        │                  │甲○○販賣第一級毒品，累犯，處有期徒│
│    │      │      │        │                  │刑拾伍年壹月。販賣第一級毒品所得新臺│
│    │      │      │        │                  │幣伍佰元沒收之，如全部或一部不能沒收│
│    │      │      │        │                  │時，以其財產抵償之；未扣案之行動電話│
│    │      │      │        │                  │壹支（含搭配門號0000000000號之SIM 卡│
│    │      │      │        │                  │壹塊）沒收之，如不能沒收時，追徵其價│
│    │      │      │        │                  │額。                                │
│    │      │      │        │                  │甲○○販賣第一級毒品，累犯，處有期徒│
│    │      │      │        │                  │刑拾伍年壹月。販賣第一級毒品所得新臺│
│    │      │      │        │                  │幣伍佰元沒收之，如全部或一部不能沒收│
│    │      │      │        │                  │時，以其財產抵償之；未扣案之行動電話│
│    │      │      │        │                  │壹支（含搭配門號0000000000號之SIM 卡│
│    │      │      │        │                  │壹塊）沒收之，如不能沒收時，追徵其價│
│    │      │      │        │                  │額。                                │
├──┼───┼───┼────┼─────────┼──────────────────┤
│ 4  │翁建發│1.96年│1.雲林縣│1.由翁建發撥打鐘紹│甲○○販賣第一級毒品，累犯，處有期徒│
│    │      │9 月6 │  斗六市│  源所有0000000000│刑拾伍年貳月。販賣第一級毒品所得新臺│
│    │      │日晚間│  全買大│  號行動電話，約定│幣壹仟元沒收之，如全部或一部不能沒收│
│    │      │6 時41│  賣場門│  購買海洛因1 次（│時，以其財產抵償之；未扣案之行動電話│
│    │      │分許  │  口    │  重量不詳），價錢│壹支（含搭配門號0000000000號之SIM 卡│
│    │      │2.自96│2.雲林縣│  1,000 元，當面交│壹塊）沒收之，如不能沒收時，追徵其價│
│    │      │年9 月│  古坑鄉│  錢、交貨完成交易│額。                                │
│    │      │底至同│  崁腳村│  。              │甲○○販賣第一級毒品，累犯，處有期徒│
│    │      │年10月│  台糖豬│2.由翁建發撥打鐘紹│刑拾伍年貳月。販賣第一級毒品所得新臺│
│    │      │初止  │  舍旁  │  源所有0000000000│幣壹仟元沒收之，如全部或一部不能沒收│
│    │      │      │        │  號行動電話，分別│時，以其財產抵償之；未扣案之行動電話│
│    │      │      │        │  約定購買海洛因共│壹支（含搭配門號0000000000號之SIM 卡│
│    │      │      │        │  3 次（每次重量均│壹塊）沒收之，如不能沒收時，追徵其價│
│    │      │      │        │  不詳），價錢均  │額。                                │
│    │      │      │        │  1,000 元，均當面│甲○○販賣第一級毒品，累犯，處有期徒│
│    │      │      │        │  交錢、交貨完成交│刑拾伍年貳月。販賣第一級毒品所得新臺│
│    │      │      │        │  易。            │幣壹仟元沒收之，如全部或一部不能沒收│
│    │      │      │        │                  │時，以其財產抵償之；未扣案之行動電話│
│    │      │      │        │                  │壹支（含搭配門號0000000000號之SIM 卡│
│    │      │      │        │                  │壹塊）沒收之，如不能沒收時，追徵其價│
│    │      │      │        │                  │額。                                │
│    │      │      │        │                  │甲○○販賣第一級毒品，累犯，處有期徒│
│    │      │      │        │                  │刑拾伍年貳月。販賣第一級毒品所得新臺│
│    │      │      │        │                  │幣壹仟元沒收之，如全部或一部不能沒收│
│    │      │      │        │                  │時，以其財產抵償之；未扣案之行動電話│
│    │      │      │        │                  │壹支（含搭配門號0000000000號之SIM 卡│
│    │      │      │        │                  │壹塊）沒收之，如不能沒收時，追徵其價│
│    │      │      │        │                  │額。                                │
├──┼───┼───┼────┼─────────┼──────────────────┤
│ 5  │林坤良│96年8 │雲林縣古│由林坤良撥打甲○○│甲○○販賣第一級毒品，未遂，累犯，處│
│    │      │月14日│坑鄉崁腳│所有0000000000號行│有期徒刑柒年捌月。未扣案之行動電話壹│
│    │      │零時27│村台糖豬│動電話，約妥購買海│支（含搭配門號0000000000號之SIM 卡壹│
│    │      │分許  │舍      │洛因1,000 元後（重│塊）沒收之，如不能沒收時，追徵其價額│
│    │      │      │        │量不詳），惟當林坤│。                                  │
│    │      │      │        │良至前述地點，因見│                                    │
│    │      │      │        │甲○○父親在場，不│                                    │
│    │      │      │        │敢交易，即折返離去│                                    │
│    │      │      │        │，未完成交易。    │                                    │
├──┼───┼───┼────┼─────────┼──────────────────┤
│ 6  │鄭凱騰│96年8 │雲林縣古│由鄭凱騰撥打甲○○│甲○○販賣第一級毒品，累犯，處有期徒│
│    │      │月15日│坑鄉崁腳│所有0000000000號行│刑拾伍年貳月。販賣第一級毒品所得新臺│
│    │      │上午9 │村台糖豬│動電話，分別約定購│幣壹仟元沒收之，如全部或一部不能沒收│
│    │      │時至10│舍旁    │買海洛因共2 次（每│時，以其財產抵償之；未扣案之行動電話│
│    │      │時之間│        │次重量均不詳），價│壹支（含搭配門號0000000000號之SIM 卡│
│    │      │、同日│        │錢1 次1,000 元、1 │壹塊）沒收之，如不能沒收時，追徵其價│
│    │      │下午某│        │次500 元，均當面交│額。                                │
│    │      │時    │        │錢、交貨完成交易。│甲○○販賣第一級毒品，累犯，處有期徒│
│    │      │      │        │                  │刑拾伍年壹月。販賣第一級毒品所得新臺│
│    │      │      │        │                  │幣伍佰元沒收之，如全部或一部不能沒收│
│    │      │      │        │                  │時，以其財產抵償之；未扣案之行動電話│
│    │      │      │        │                  │壹支（含搭配門號0000000000號之SIM 卡│
│    │      │      │        │                  │壹塊）沒收之，如不能沒收時，追徵其價│
│    │      │      │        │                  │額。                                │
├──┼───┼───┼────┼─────────┼──────────────────┤
│ 7  │李士雄│96年8 │雲林縣斗│由李士雄先與年籍不│甲○○共同販賣第二級毒品，未遂，累犯│
│    │      │月15日│六市全買│詳之成年男子「劉景│，處有期徒刑年捌月。未扣案之行動電│
│    │      │上午10│大賣場門│輔」約妥購買甲基安│話壹支（含搭配門號0000000000號之SIM │
│    │      │時30分│口      │非他命1,000 元後，│卡壹塊）沒收之，如不能沒收時，與劉景│
│    │      │許    │        │再由甲○○以所有09│輔連帶追徵其價額。                  │
│    │      │      │        │00000000號行動電  │                                    │
│    │      │      │        │話，約定交付地點，│                                    │
│    │      │      │        │惟見面後，因李士雄│                                    │
│    │      │      │        │表示欲賒帳，為鐘紹│                                    │
│    │      │      │        │源拒絕，而未完成交│                                    │
│    │      │      │        │易。              │                                    │
├──┼───┼───┼────┼─────────┼──────────────────┤
│ 8  │林威國│1.96年│雲林縣古│由林威國撥打甲○○│甲○○販賣第一級毒品，累犯，處有期徒│
│    │      │8 月15│坑鄉崁腳│所有0000000000號行│刑拾伍年壹月。販賣第一級毒品所得新臺│
│    │      │日中午│村台糖豬│動電話，分別約定購│幣伍佰元沒收之，如全部或一部不能沒收│
│    │      │12時許│舍旁    │買海洛因各1 次（每│時，以其財產抵償之；未扣案之行動電話│
│    │      │2.96年│        │次重量均不詳），每│壹支（含搭配門號0000000000號之SIM 卡│
│    │      │9 月8 │        │次價錢均500 元，均│壹塊）沒收之，如不能沒收時，追徵其價│
│    │      │日晚間│        │當面交錢、交貨完成│額。                                │
│    │      │7 時16│        │交易。            │甲○○販賣第一級毒品，累犯，處有期徒│
│    │      │分許  │        │                  │刑拾伍年壹月。販賣第一級毒品所得新臺│
│    │      │      │        │                  │幣伍佰元沒收之，如全部或一部不能沒收│
│    │      │      │        │                  │時，以其財產抵償之；未扣案之行動電話│
│    │      │      │        │                  │壹支（含搭配門號0000000000號之SIM 卡│
│    │      │      │        │                  │壹塊）沒收之，如不能沒收時，追徵其價│
│    │      │      │        │                  │額。                                │
├──┼───┼───┼────┼─────────┼──────────────────┤
│ 9  │陳建智│96年9 │雲林縣古│由陳建智撥打甲○○│甲○○販賣第一級毒品，累犯，處有期徒│
│    │      │月中旬│坑鄉崁腳│所有0000000000號行│刑拾伍年貳月。未扣案之行動電話壹支（│
│    │      │      │村台糖豬│動電話，分別約定購│含搭配門號0000000000號之SIM 卡壹塊）│
│    │      │      │舍旁    │買海洛因共2 次（每│沒收之，如不能沒收時，追徵其價額。  │
│    │      │      │        │次重量均不詳），每│甲○○販賣第一級毒品，累犯，處有期徒│
│    │      │      │        │次價錢均1,000 元，│刑拾伍年貳月。未扣案之行動電話壹支（│
│    │      │      │        │並當面完成交貨，該│含搭配門號0000000000號之SIM 卡壹塊）│
│    │      │      │        │2 次之價錢，則由鐘│沒收之，如不能沒收時，追徵其價額。  │
│    │      │      │        │紹源抵償積欠陳建智│                                    │
│    │      │      │        │之債務。          │                                    │
├──┼───┼───┼────┼─────────┼──────────────────┤
│ 10 │高明毅│1.96年│雲林縣古│由高明毅撥打甲○○│甲○○販賣第一級毒品，累犯，處有期徒│
│    │      │9 月16│坑鄉崁腳│所有0000000000號行│刑拾伍年貳月。販賣第一級毒品所得新臺│
│    │      │日中午│村台糖豬│動電話，分別約定購│幣壹仟元沒收之，如全部或一部不能沒收│
│    │      │12時許│舍旁    │買海洛因各1 次（每│時，以其財產抵償之；未扣案之行動電話│
│    │      │2.96年│        │次重量均不詳），每│壹支（含搭配門號0000000000號之SIM 卡│
│    │      │9 月17│        │次價錢均1,000 元，│壹塊）沒收之，如不能沒收時，追徵其價│
│    │      │、18日│        │並當面交錢、交貨完│額。                                │
│    │      │之某1 │        │成交易。          │甲○○販賣第一級毒品，累犯，處有期徒│
│    │      │日    │        │                  │刑拾伍年貳月。販賣第一級毒品所得新臺│
│    │      │      │        │                  │幣壹仟元沒收之，如全部或一部不能沒收│
│    │      │      │        │                  │時，以其財產抵償之；未扣案之行動電話│
│    │      │      │        │                  │壹支（含搭配門號0000000000號之SIM 卡│
│    │      │      │        │                  │壹塊）沒收之，如不能沒收時，追徵其價│
│    │      │      │        │                  │額。                                │
├──┼───┼───┼────┼─────────┼──────────────────┤
│ 11 │王景茂│96年7 │雲林縣古│由王景茂撥打甲○○│甲○○販賣第一級毒品，累犯，處有期徒│
│    │      │月底某│坑鄉崁腳│所有0000000000號行│刑拾伍年貳月。販賣第一級毒品所得新臺│
│    │      │日    │村台糖豬│動電話，約定購買海│幣壹仟元沒收之，如全部或一部不能沒收│
│    │      │      │舍旁    │洛因1 次（重量不詳│時，以其財產抵償之；未扣案之行動電話│
│    │      │      │        │），價錢1,000 元，│壹支（含搭配門號0000000000號之SIM 卡│
│    │      │      │        │並當面交錢、交貨完│壹塊）沒收之，如不能沒收時，追徵其價│
│    │      │      │        │成交易。          │額。                                │
└──┴───┴───┴────┴─────────┴──────────────────┘


司法院資訊處製作；財團法人民間司法改革基金會備份。
